【裁判字號】    89,上更(一),180
【裁判日期】    891102
【裁判案由】    懲治盜匪條例
【裁判全文】
臺灣高等法院臺中分院刑事判決                八十九年度上更(一)字第一八○號
    上  訴  人  臺灣台中地方法院檢察署檢察官
    上  訴  人
    即  被  告  巳○○
                丑○○
    共      同
    指定辯護人  本院公設辯護人  辛○○
    上  訴  人
    即  被  告  甲○○
    選任辯護人  陳呈雲
    上  訴  人
    即  被  告  卯○○
    指定辯護人  本院公設辯護人  辛○○
右上訴人等因被告等懲治盜匪條例案件，不服台灣台中地方法院中華民國八十七年六
月三日第一審判決（民國八十六年度訴字第二六一一號，起訴案號：台灣台中地方法
院檢察署民國八十六年度偵字第一二七○六號、第一三二四四號、第一四四一五號、
第一六四二一號、第一七三四三號），提起上訴，經判決後，由最高法院發回更審，
本院判決如左：
    主      文
原判決關於巳○○、丑○○、甲○○、卯○○被訴強盜及定應執行刑部分均撤銷。
巳○○共同連續意圖為自己不法所有，以強暴致使不能抗拒而取他人之物，處有期徒
刑拾貳年；扣案如附表二、附表三所示之物均沒收。
丑○○共同連續意圖為自己不法所有，以強暴致使不能抗拒而取他人之物，累犯，處
有期徒刑拾年；扣案如附表二、附表三所示之物均沒收。
甲○○共同意圖為自己不法所有，以強暴致使不能抗拒而取他人之物，累犯，處有期
徒刑捌年陸月；扣案如附表二、附表三所示之物均沒收。
卯○○連續幫助共同意圖為自己不法所有，以強暴致使不能抗拒，而取他人之物，處
有期徒刑參年捌月。
    事      實
一、巳○○曾有竊盜、贓物、盜匪等前科紀錄多次，其中因盜匪案件，於民國七十七
    年七月十二日經台灣台中地方法院以七十七年度訴字第五九號刑事判決判處有期
    六年八月，褫奪公權三年四月，於七十七年八月十一日確定，嗣與竊盜案件經聲
    請定其應執行刑為有期徒刑七年四月，褫奪公權三年四月，併刑前強制工作，於
    八十一年七月三十一日起算刑期，嗣於八十三年九月七日假釋出監，應於八十八
    年三月五日執行完畢。丑○○於七十八年十月二十四日，因犯竊盜罪經台灣新竹
    地方法院以七十八年度少易字第一二號刑事判決判處有期徒刑二年，緩刑三年，
    於七十八年十二月八日確定，又因竊盜案件，於七十九年四月二十六日經台灣士
    林地方法院以七十九年度訴字第二一七號刑事判決判處有期徒刑二年六月，嗣經
    減刑為有期徒刑一年三月，嗣於七十九年九月二十九日經同院撤銷緩刑，嗣又經
    減為有期徒刑一年，並接續其刑之執行，於八十一年二月二十八日執行完畢；嗣
    於八十一年七月十六日，復因竊盜案件，經臺灣新竹地方法院以八十一年度易字
    第一八八七號刑事判決量處有期徒刑一年六月，又於八十三年六月七日，因竊盜
    案件，經同法院以八十三年度訴字第二三○號刑事判決量處有期徒刑四年六月，
    經同法院於八十三年八月二十六日以八十三年度聲字第七八七號刑事裁定定其應
    執行刑為有期徒刑五年八月，於八十五年八月二十日經假釋出監，應於八十七年
    六月二十四日執行完畢，但於八十五年間即假釋期間內復因竊盜案件，經同法院
    以八十五年度易字第三一八○號刑事判決判處有期徒刑一年二月，又因強盜案件
    ，經台灣台北地方法院於八十五年十一月十八日以八十五年度訴字第二○四○號
    刑事判決判處有期徒刑五年六月，嗣經臺灣新竹地方法院於八十六年六月二十八
    日以八十六年度聲字第七○三號刑事裁定定其應執行刑為有期徒刑六年六月，執
    行指揮書執行完畢日期為九十三年二月十五日。甲○○曾有竊盜、恐嚇等前科紀
    錄多次，其中一次因竊盜案件，經台灣高等法院於七十八年十二月三十日以七十
    人年度上更一字第五一九號刑事判決量處有期徒刑二年，刑前強制工作，於八十
    三年二月二十七日縮短刑期執行完畢。卯○○則素行尚稱良好，於本案之前尚未
    曾受有期徒刑以上刑之宣告。
二、巳○○、丑○○、甲○○等均不思悔改，由巳○○及綽號「師父」之成年男子自
    八十五年五月上旬某日起，基於意圖為自已不法所有之共同犯意聯絡，糾集陳繼
    祖（已判決確定）、甲○○、孫賢德（由原審通緝中）、何茂（已於八十六年
    三月二十一日死亡）、綽號分別為「大象」、「進福」、「凱子」等不詳姓名之
    成年男子等人（以上真實姓名年籍不詳，尚由警方調查中），其中巳○○、何茂
    、「師父」、「大象」等人則基於概括之犯意，暨丑○○於上開假釋出監後，
    亦基於意圖為自己不法所有之共同概括犯意聯絡，利用彼此之間對所在地區之地
    緣關係，互相透露可供行搶之特定地點，再選定特定時間地點，作為犯案之目標
    ，犯案時再分別召集上述人員，分持如附表二所示之物，破壞門鎖、安全設備，
    再分持兇器（如螺絲起子、鐵橇、破壞剪、開山刀、乙炔等），矇面破壞門鎖侵
    入住宅、公司行號、農會等場所內，燒毀提款機、保險箱，如遇有他人在場，或
    遭抵抗，即以強暴、脅迫之方法，先將對方臉部矇住，再加以綑綁，或毆打致使
    不能抗拒，而取其財物，參與強盜犯罪之共犯、犯罪時間、地點、犯罪手法，取
    得被害人所有之財物等均詳如附表一所示。所得之贓物於事後統籌分配，金飾或
    其他易於變現之物，分別由巳○○等人向附近之銀樓或可供變現之處（實際地點
    不詳），變換現金後再為朋分花用費失，若無法變現之物或認無價值之物，則予
    以丟棄。另卯○○則基於幫助巳○○、丑○○、甲○○及「師父」等人強盜之概
    括犯意，於附表一編號第九項所示之時間，從中部以自用小客車載巳○○、丑○○、甲○○及「師父」等人至犯案現場附近後，再自行離去，嗣於該等之人犯案
    結束後，再將之載離現場。迨八十六年六月十四日凌晨一時五十分許，巳○○再
    夥同丑○○及陳繼祖，又基於意圖為自已不法所有之共同概括犯意聯絡，先由卯
    ○○以幫助強盜之概括犯意，載巳○○、丑○○、陳繼祖等人，至台中縣后里鄉
    ○○村○○路五十號后里鄉農會泰安辦事處，並攜帶如附表三所示之犯罪用工具
    ，潛入已知有人看守之該辦事處，並對辦事處營業辦公室之後門實施破壞，欲著
    手強取財物時，因驚動值夜人員邱俊銓，報警當場逮獲巳○○、丑○○、陳繼祖
    等三人。再經台灣台中地方法院檢察署檢察官指揮台中市警察局刑警隊人員深入
    追查，參酌以前監聽所得線索而查獲上述諸案，並循線查獲卯○○、甲○○二人
    ，另循線查獲彼等供犯罪所用如附表二、三所示之物。
三、案經台中縣警察局大甲分局及台中市警察局分別報告及移送台灣台中地方法院檢
    察署檢察官偵查起訴。
    理      由
一、前開事實，業據上訴人即被告（以下簡稱被告）丑○○供認在卷，而訊據上訴人
    即被告（以下簡稱被告）巳○○對於右開事實，除弗承參與附表一編號一所示之
    犯行外，餘亦供承不諱，至上訴人即被告（以下簡稱被告）卯○○對於右列如附
    表一編號五及於后里鄉農會泰安辦事處案為警查獲，曾分別載送被告巳○○等人
    到達犯案現場附近乙節，固所是認，但矢口否認有幫助強盜之犯行，辯稱：伊事
    前事後，並不知被告巳○○及丑○○等人到場係為強盜之行為，故伊並無幫助為
    上開犯行云云，而上訴人即被告（以下簡稱被告）甲○○則矢口否認前開犯行，
    並以伊有不在場證明諸語為辯。然查：
    （一）被告巳○○與綽號「進福」者共同於如附表一編號一所列時、地強盜財物
    ；被告巳○○與孫賢德、綽號「師父」者共同於附表一編號二所列時、地強盜財
    物；被告丑○○與已死亡之何茂、綽號「大象」者共同於附表一編號三所列時
    、地強盜財物；被告巳○○、丑○○與何茂、綽號「師父」、「大象」、「凱
    子」者共同於附表一編號四所列時、地強盜財物；被告巳○○、丑○○及陳繼祖
    共同預備強盜后里鄉農會泰安辦事處等事實，除據被告巳○○、丑○○、陳繼祖
    分別自白外，核與證人即台灣省青果運銷合作社台中分社輪值人員辰○○、證人
    即林邊農會值班人員壬○○、癸○○、證人己○○、乙○○、邱俊銓等人分別於
    警訊、偵查所述情節相符，復有扣案如附表二、附表三所示等犯案工具扣案足憑
    。
    （二）附表一編號五之屏東縣滿州鄉農會強盜事實，業據被告甲○○於警訊中供
    稱：屏東縣滿洲鄉農會則於八十六年二月二日凌晨二時許，伊與被告巳○○、丑
    ○○、綽號「師父」及被告卯○○等人共同乘二車，至屏東縣楓港會師，伊與被
    告巳○○同乘一輛車，到現場後，係由被告巳○○與「師父」以油壓剪，先將農
    會樓上之鐵窗破壞，「師父」即先行離去，其餘之人再入內開門後，到場之人再
    一起入內，由被告巳○○夥同被告丑○○持開山刀，叫醒值班人員，並將值班人
    員以膠布綑綁，伊等並將乙炔等工具搬入，由伊開動乙炔破壞倉庫保險櫃，約至
    天亮，取得八百二十八萬元，事後被告卯○○及「師父」於三、四百公尺路口處
    等伊等，除了被告巳○○拿走二百三十五萬，被告丑○○分得一百七十五萬，餘
    四百十萬為伊與「師父」朋分，各得二百零五萬等語（見警訊卷(一)第五十二頁背
    面），再於偵查中自白不諱（見偵字第一二七○六號卷第一八五頁），核與被告
    巳○○、丑○○迭於警訊及偵查中，均指被告甲○○共同參與本件強盜案之情節
    尚相符合（見警訊卷(一)第十一、二十七頁背面；同上偵查卷第一八二頁背面），
    並經證人即屏東縣滿洲鄉農會職員戊○○於警訊、偵查及審理中指陳被強盜情節
    無訛，堪認被告甲○○自白參與本件強盜之事實非虛。被告甲○○嗣審理時翻異
    前供，否認參與本件強盜案，惟所舉證人丁○○、子○○不在場證明，經原審法
    院實施隔離訊問後，證人丁○○則先證稱：八十六年二月二日凌晨二時三十分許
    ，伊與子○○、被告甲○○三人在三芝撞球場撞球，子○○在前天晚上辦完酒席
    十一點多一起去打撞球，從十一點多左右打到二點半，以後伊開車載被告甲○○
    及子○○回家，先載子○○到家後，再到被告甲○○到他家後離去等語，但證人
    子○○則證稱：八十六年二月一日伊之餐廳有辦桌，被告甲○○及丁○○二人有
    來伊店裡幫忙，被告甲○○在當日中午二、三點就來，至晚上十一點左右就離開
    伊店裡，至晚上十一點多，打到一點多，打玩球後伊便自已回家，被告甲○○及
    丁○○則搭一輛車回家，那段時間被告甲○○都在伊那邊幫忙等語（見原審卷一
    一四、一一五頁），顯然該等證人所述打撞球之結束時間及三人如何離開回家之
    情節，即有出入及相互矛盾之處；證人子○○於本院前審及本院審理時再證述：
    晚上十一點多，被告甲○○、丁○○與伊三人才一起去撞球，伊先行離開，一、
    二點先離開等語，證人丁○○證稱：三人撞球完，伊載被告甲○○去他家樓下，
    子○○先離開諸語（見本院前審卷(一)第一五七頁背面、本院卷第一五○、一五一
    頁），渠等二人於本院前審及本院所述情節，與先前在原審法院證述者，又有歧
    異而不一致，顯係事後故為圖卸被告甲○○刑責而為迴護之詞，自不能據彼等證
    詞為有利於被告甲○○之認定。至被告甲○○尚具狀聲請傳訊證人庚○○證明其
    於八十六年二月一日晚間有在證人子○○所經營之餐廳辦喜宴，被告甲○○有在
    上址幫忙云云，然證人子○○、丁○○所陳，既彼此不一，復與被告甲○○於警
    訊及偵查中所供相左而不能執為被告有利之證據，本院參酌證人即參與偵辦本案
    之警員申○○於本院前審審理時所證：「：：：警訊都是根據他（指被告甲○○
    ）自白所說而製作的，沒有刑求或不法手段逼供」等情節（見本院前審卷(二)第一
    五八頁背面），因認該證人庚○○自無再加傳喚之必要，併予敘明。
    （三）被告甲○○係於八十六年六月十九日晚間七時三十分許，在台北縣三芝鄉
    ○○路四十二號拘提到案，有台灣屏東地方法院檢察署拘票報告書一紙附卷足稽
    。隨後於翌日接受台中市警查局之訊問，訊問完畢後於當日晚上七時許經解送台
    灣台中地方法院檢察署，並由內勤檢察官當庭訊問，而當時檢察官訊問：當日警
    局所言是否實在？被告甲○○答稱實在。其後於八十六年七月十七日在經台中縣
    警查局借訊時，坦認共犯下部分強盜案件，解還時，經檢察官訊問有無意見時，
    答稱：沒有。另於台灣台中地方法院檢察署檢察官於八十六年八月五日上午訊問
    時，亦坦承涉有屏東縣滿洲鄉農會強盜案（即如附表一編號五），且當庭雖有被
    告丑○○提出刑求主張（見偵字第一二七○六號卷第一八四頁正面），惟亦未見
    被告甲○○提出類此被刑求之主張。嗣於八十六年八月二十八日檢察官訊問被告
    甲○○時，被告甲○○答稱：伊被查獲後，在總局問二小時，伊均未承認，被告
    巳○○當時叫伊幫幫他，因他被刑求，他叫伊承認，免得再被刑求，到地檢署他
    才要翻供．．．．．，經檢察官當場質問被告巳○○時，被告巳○○答稱被告甲○○有無被刑求，伊不知道，伊僅叫他要不要認就看他自已．．．被告甲○○隨
    後並於八十六年九月九日向台灣台中地方法院檢察署提出自白書，並聲稱：八十
    六年六月二十日上午十一點多，被送至台中市警察局，開始問話，因伊不曾涉案
    ，始終沒有承認涉案，刑警準備刑求逼供，把伊之眼睛矇起來，此時又把被告巳
    ○○帶至地下室偵訊室與伊談話，被告巳○○告訴伊，被刑求逼供，說著就把上
    衣解開，讓伊看，告訴伊只要和他有連絡之朋友均有嫌疑，現在刑警一直在追查
    一位叫「凱子」及「師父」之人，要伊幫他擋一下，不然刑求之下，什麼案子都
    必須承認，在這種壓力下，伊只好承認了，被告巳○○到法院時，會把案情向檢
    察官說明一切．．．等內容，除所述之情節警員將之矇眼欲刑求，又將被告巳○○帶下來解衣讓其看，顯見矛盾之處外，且所述被告巳○○會向檢察官說明乙節
    ，復經被告巳○○否認，另被告甲○○於審理時，始終均未舉出其有何實際被刑
    求之情形，且被告甲○○被羈押後，進入台灣台中看守所之健康情形，僅顯示其
    個人自述頭有時層暈，別無其他被刑傷紀錄，此有台灣台中看所守八十六年十二
    月十日中所奕戒字第四二七五號函檢附之新收（借提還押）收容人內外傷紀錄
    表在卷可稽（見原審卷第七十五頁），故被告甲○○以怕被刑求而為犯罪之自白
    云云，委無足採。
    （四）被告卯○○既自承如附表一編號五及后里鄉農會泰安辦事處等案，其駕駛
    汽車載被告巳○○等人前往犯案地點，並於警訊及偵查中供陳：屏東縣滿州鄉農
    會強盜案伊分紅五十萬元，且警方在其住處查獲被告巳○○用以作案之柴刀、無
    線電等物無訛（見警訊卷(一)第十七頁背面、第二十二頁背面；同上偵查卷第一八
    七頁）；又據被告巳○○於偵查中供稱：「卯○○她是常跟在我旁邊的，如果我
    想去何處，她就跟到那邊」等語（見同上偵查卷第一八一頁背面），是被告卯○○本身事前既擔任載送之工作，事後又負責接送離開，又常隨被告巳○○四處奔
    走，則就被告巳○○犯案時所帶之工具及犯案所取得之贓物，必能多所查覺，
    故其竟稱不知，亦有違常情，所辯不知情云云，核無可採。
    （五）至被告甲○○既於警訊、偵查初供，坦認犯行，事後再翻異前詞，雖被告
    巳○○、丑○○於本院前審及本院審理時，亦均供稱甲○○未涉如附表一編號五
    之案件云云，無非為事後迴護之詞，委無可採。另被告巳○○於本院審理時，固
    弗承有參與如附表一編號一所示之犯行，然此與其前供相左，當係避重就輕之詞
    ，自難採信。綜上所述，本件事證明確，被告等之犯行均堪認定，各應予以依法
    論科。
二、核被告巳○○、丑○○所為，均係犯懲治盜匪條例第五條第一項第一款之強盜罪
    及同法條第三項之預備強盜罪，被告甲○○所為，則係犯同條例第五條第一項第
    一款之強盜罪，而被告卯○○所為，則係犯刑法第三十條第一項、懲治盜匪條例
    第五條第一項第一款之幫助強盜罪及刑法第三十條第一項、懲治盜匪條例第五條
    第三項之幫助預備強盜罪。上訴人即檢察官公訴意旨認被告卯○○所為上開犯行
    ，應負共同正犯之刑責，惟訊據被告卯○○堅決否認有直接參與強盜、預備強盜
    等犯罪構成要件之行為，並辯稱伊僅負責載送及接送行為，即經質諸被告巳○○
    及丑○○，亦均陳稱彼等所犯如附表一編號五所示之強盜犯行及后里鄉農會泰安
    辦事處之預備強盜案件，均僅令被告卯○○載送及接送，其餘均未使其參與實際
    犯案，至於事後分贓，亦未計入被告卯○○一份，是否有紅利率由被告巳○○支
    給等情，足見被告卯○○並非與其他共犯立於對等之地位，而分擔於犯罪行為之
    一部，要難因其事後受有被告巳○○之分紅，即認其屬於正犯，而應負共同正犯
    之責，檢察官認被告卯○○此部份應構成共同正犯，容有誤會，至綽號「師父」
    、「進福」、「大象」、「凱子」等人，均係成年人乙節，已據被告巳○○於本
    院審理時供明無訛。被告巳○○與綽號「進福」者間，就如附表一編號一所示之
    犯行，被告巳○○與孫賢德、綽號「師父」者間，就如附表一編號二所示之犯行
    ，被告丑○○與何茂、綽號「大象」者間，就如附表一編號三之犯行，被告巳
    ○○、丑○○與何茂、綽號「師父」、「大象」、「凱子」者間，就如附表一
    編號四所示之犯行，被告巳○○、丑○○、甲○○與綽號「師父」者間，就如附
    表一編號五所示之犯行，及就后里鄉農會泰安辦事處預備強盜犯行，被告巳○○
    、丑○○及陳繼祖，彼此間分別有犯意聯絡及行為分擔，業據被告巳○○、丑○○、甲○○及陳繼祖等人分別供陳明確，均為共同正犯。被告等分別於如附表一
    編號一、二、五所示之強盜犯行，被害法益分別有多數，為同種想像競合犯，分
別各應依刑法第五十五條之規定從一重處斷。被告巳○○、丑○○先後多次強盜
    犯行、預備強盜及被告卯○○先後幫助強盜、幫助預備強盜犯行，均時間緊接，
    所犯復均為構成要件相同之罪，顯均係基於概括之犯意反覆為之，皆為連續犯，
    其中被告巳○○、丑○○部分均應以懲治盜匪條例第五條第一項第一款之強盜罪
    一罪論，而被告卯○○部分則應以刑法第三十條第一項、懲治盜匪條例第五條第
    一項第一款之幫助強盜罪一罪論，且除法定本刑為無期徒刑部分依法不得加重其
    刑外，餘均依刑法第五十六條之規定加重其刑。又被告卯○○係幫助他人犯罪，
    為從犯，並依刑法第三十條第二項之規定減輕其刑。查被告丑○○於七十八年十
    月二十四日，因犯竊盜罪經台灣新竹地方法院以七十八年度少易字第一二號刑事
    判決判處有期徒刑二年，緩刑三年，於七十八年十二月八日確定，又因竊盜案件
    ，於七十九年四月二十六日經台灣士林地方法院以七十九年度訴字第二一七號刑
    事判決判處有期徒刑二年六月，嗣經減刑為有期徒刑一年三月，嗣於七十九年九
    月二十九日經同院撤銷緩刑，又經減為有期徒刑一年，並接續其刑之執行，於八
    十一年二月二十八日執行完畢，被告甲○○曾有竊盜、恐嚇等前科紀錄多次，其
    中一次因竊盜案件，經台灣高等法院於七十八年十二月三十日以七十人年度上更
    一字第五一九號刑事判決量處有期徒刑二年，刑前強制工作，於八十三年二月二
    十七日縮短刑期執行完畢，有台灣高等法院被告全國前案紀錄表及台灣台北地方
    法院八十五年度訴字第二○四○號刑事判決附卷可稽，彼等於五年以內再犯前開
    有期徒刑以上之罪，為累犯，除其中法定本刑無期徒刑部分，依法不得加重其刑
    外，餘均依刑法第四十七條之規定加重其刑。
三、公訴意旨另以：被告甲○○亦參與如附表一編號二、四所示之強盜犯行云云，惟
    檢察官指訴被告甲○○涉有此部分之罪嫌，無非據被告甲○○於警訊中之自白為
    其論據，然訊據被告甲○○堅決否認有參與此部分之強盜犯行。經查如附表一編
    號三林邊鄉農會強盜案，據行為人即被告巳○○於警訊中供陳：參與之共犯為伊
    、孫德賢及「師父」者等語（見警訊卷(一)第一頁背面），另於原審法院審理時供
    陳：被告甲○○沒有參與（見原審卷五十五頁），即被告巳○○均供陳被告甲○○未參與本件強盜案，並有證人未○○於原審法院審理時證述八十五年五月十一
    日晚上，因十二日係母親節，伊之姐妹均有回來，故上班未依原定之凌晨一時整
    上班，而遲至凌晨二時許，方去上班，結果遭被告甲○○罵，被告甲○○在伊到
    達前就到了，因為係母親節，印象特別清楚等語（見原審卷第一一三頁），其於
    本院前審審理時亦為相同之證述（見本院前審卷(二)第五十三頁），足證林邊鄉農
    會強盜案當時，被告甲○○確實不在場；次查證人壬○○、癸○○於警訊、偵查
    中分別陳述：「當時遭綑綁，且眼睛又被矇住」、「我因眼睛被矇住，所以無法
    辨認歹徒」、「我們沒看清楚他們的臉」等語（見警訊卷(一)第五十八頁、第六十
    頁；同上偵查卷第一七四頁），即均未能指認被告甲○○是否為參與本件強盜案
    之共犯。至如附表一編號四所示台中縣東勢鎮○○路之強盜案，據行為人即被告
    巳○○、丑○○於警訊及原審法院審理，均供陳被告甲○○未參與本件等語，即
    證人乙○○於警訊、偵查中陳述：「因天還沒亮，所以看不清楚（歹徒）」、「
    我一開門就被他們壓著頭」諸語（見警訊卷(一)第六十七頁背面，同上偵查卷第一
    七五頁背面），亦未能指認被告甲○○是否為參與本件強盜案之共犯；又證人丙○○於本院前審審理時到庭證述：伊於八十六年一月二十五日有請尾牙，在三芝
    海產店請客，有請被告甲○○去，到晚上十一點結束，又去淡水喝花茶，喝到二
    、三點結束，被告甲○○帶我去等語（見本院前審卷(一)第一五五頁背面），亦可
    證明被告甲○○確實未參與本件強盜案。綜上所陳，足認被告甲○○此部分所辯
    為真，堪以採信，此外，本院復查無其他確切證據足以證明被告甲○○確有此部
    分之強盜犯行，即屬不能證明其犯罪，惟檢察官公訴意旨認此部分與前開論罪科
    刑部分之犯行具有連續犯之裁判上一罪關係，爰不另為無罪之諭知。至被告甲○○前曾聲請傳訊證人寅○○以證明其未參與林邊鄉農會強盜案，經查該證人已於
    八十八年四月二十八日死亡，有戶籍登記簿謄本在卷可按（見本院前審卷(二)第八
    十七頁），又請求將其與寅○○簽具之和解書送鑑定，及傳訊證人壬○○、癸○○、乙○○云云，核無必要，併予敘明。
四、公訴意旨又以：(一)、被告巳○○主持有暴力及集團性之犯罪組織，專以強盜及竊
    盜為業，以其本人為首，負責犯罪前之計劃，成員計有被告卯○○（負責交通及
    把風）、丑○○、陳繼祖（負責綑綁被害人）、甲○○（負責切割保險箱）、孫
    賢德、何茂及綽號「師父」、「進福」、「阿義」、「大象」（以上真實姓名
    年籍不詳，由警方極力追查中）等十餘人，平日分居各地，有事時再由被告巳○○負責以呼叫器糾集一起。彼等基於共同概括之犯意，以不同組合，或二人或三
    人或數人一組之方式，預先鎖定作案目標、地點，破壞保全系統，以排除被害人
    之警覺性，再分持刀械、工具如乙炔等，矇面破壞門鎖侵入住宅、公司行號、農
    會及郵局等場所內，燒毀提款機、保險箱而竊取內部財物，果遇有他人在場，或
    遭抵抗，即起意強盜，以強暴、脅迫方法，先將對方臉部矇住，再加以綑綁，或
    毆打使其不能抗拒，而取其財，所得之贓款均朋分花用費失。因認被告巳○○、
    丑○○另涉有組織犯罪防治條例第三條第一項前、後段之罪嫌，被告甲○○、卯
    ○○等人所為另涉有組織犯罪防治條例第三條第一項後段之罪嫌云云。(二)、被告
    巳○○、丑○○、卯○○共同基於概括之犯意，意圖為自已不法之所有，於八十
    六年三月十日凌晨四時許，與陳繼祖一起至台中縣后里鄉農會信用部，破壞門鎖
    ，並捆綁證人蔡明照及張文癸二人，致使不能抗拒而強取現金一萬零八元及金項
    鍊一條，因認被告巳○○、丑○○及卯○○尚涉有懲治盜匪條例第五條第一項第
    一款之強盜罪嫌云云。按組織犯罪防治條例所稱之犯罪組織，係指三人以上，有
    內部之管理結構，以犯罪為宗旨或以其成員從事犯罪活動，具有集團性、常習性
    及脅迫性或暴力性之組織，組織犯罪防治條例第二條定有明文，所謂之內部管理
    結構，是指一個組織之內，彼此之間有分工合作之關係，互有共識參與結社、參
    與組織之認識，而具有歸屬性、指揮性或從屬性等關係者稱之。訊據被告巳○○
    、丑○○、甲○○、卯○○均堅決否認有上揭公訴意指所指(一)、(二)之犯罪事實，
    經查證人蔡明照、張文癸二人於偵查中證稱：八十六年三月十日係由伊二人所值
    班，事先均未發現，當時是兩點多，農會旁邊在興建，歹徒他們從側門進入，伊
    二人被他們用膠帶綁起來，當場伊等二人相距甚近，伊同時被綁時，他們有到金
    庫提款機旁，而被搶走僅伊等之個人財務，農會未損失，僅蔡明照被搶走一條金
    項鍊及現金一萬元，張文癸被搶走八百元、車鑰匙一支，因他們壓著伊之身體，
    另一人矇上眼睛，故無法看清他們之面目諸語，核與證人蔡明照於警訊中供稱：
    伊因當時熟睡中被歹徒驚醒，接著就被矇上眼睛，因此無法認清歹徒之年齡及特
    徵等語，證人張文癸於警訊中供稱：對於歹徒之形貌、穿著等伊均不詳等情尚屬
    相符，足見僅依上述證人之指述，尚不足以執此即認為係被告巳○○、丑○○、
    卯○○及陳繼祖等人所為；次查陳繼組雖於八十六年六月十四日甫被查獲時，坦
    認於八十六年三月十日涉有后里鄉農會信用部強盜案件，並供述：參與之人有伊
    及被告巳○○、丑○○、卯○○與「小馬」等五人，然同時被告丑○○則供述：
    參與之人有伊及被告巳○○、陳繼組、卯○○等四人，而被告卯○○則陳稱：參
    與之人有伊及被告巳○○、綽號「凱子」之人，且伊僅負責載送，未直接涉案等
    情，彼等所供，除所述參與之人彼此互有矛盾外，復據被告巳○○堅決否認，且
    被告巳○○、丑○○、卯○○及陳繼祖經解送台灣台中地方法院檢察署，經內勤
    檢察官初訊時，當時陳繼祖即提出刑求抗辯，並經檢察官當庭勘驗被告巳○○而
    發現被告巳○○下巴有些許擦傷，事後陳繼組於八十六年七月一日之聲請交保狀
    內，固則坦認涉有如犯罪事欄第一項被查獲之后里鄉農會泰安辦事處案，惟否認
    涉有后里鄉農會信用部乙案，即就台灣台中看守所函復之結果，被告巳○○則於
    甫被羈押於台灣台中看守所之談話筆錄內供稱：經主管發現伊之下巴、雙手腕、
    左手擦傷破皮、左小腿裂傷，係於八十六年六月十四日凌晨三時許在大甲分局偵
    訊製作筆錄時所造成的；被告丑○○、陳繼組則於談話筆錄中供稱：經主管所發
    現伊之左腳破皮瘀血是於八十六年六月十四日凌晨在大甲分局偵訊時製作筆錄時
    所造成之傷，此有被告巳○○、丑○○、陳繼祖台灣台中看守所八十六年十二月
    十日及同年十二月十八日之中所奕戒字第四二七五號及四三五九號函檢附之病
    歷表、談話筆錄等件存卷足參（見原審卷第六十九頁至第七十三頁、第七十八頁
    、第八十四頁至第九十一頁），原審法院審理時雖經傳訊證人即台中縣警察局大
    甲分局承辦訊問上開被告之人員李炳賢及吳春男到庭證述，固均否認訊問過程有
    刑求事宜，然本諸上開事證，尚無積極證據足以認定該案確係被告巳○○、丑○○、卯○○及陳繼祖等人所為，殊難以彼等所居住之地緣關係、犯罪之方法雷同
    、坦承犯有后里鄉農會泰安辦事處乙案，即推測渠等亦犯有后里農會信用部乙案
    ，自不待多言；復查被告巳○○、卯○○、丑○○、甲○○及陳繼祖、孫賢德、
    何茂暨綽號「師父」、「進福」、「阿義」、「大象」，雖曾共同以不同之組
    合、分別於不同之時、地犯案，然除被告除巳○○外，其餘對於其他被告則並非
    完全知悉，且訊據被告巳○○、卯○○、丑○○、甲○○等人，主觀上均否認彼
    此之間有加入一個組織之意思，另就客觀上該組織如何成立？何時正式成立？成
    立地點何在？名稱為何？成立宗旨如何？組織內到底吸納多少成員？入會方式？
    入會內部管理方式？凡此均付之闕如，且就被告等於實際犯案後，分贓之方式係
    由實際參與者分得，並未及於未涉案之其他被告或人員，或據此為彼此之共同款
    項，足見彼等之間之多次犯案，均為臨時性之利益結合，而非以一組織為其歸屬
    ，故尚難認定彼等之間為一有內部結構之犯罪組織，應可認定。綜上所述，足見
    被告等人此部分所辯，尚堪憑採，原審法院以本件被訴等被告此部分之罪嫌，核
    與懲治盜匪條例第五條第一項第一款之強盜罪及組織犯罪防治條例第三條第一項
    之罪之構成要件不合，尚難遽以各該罪責相繩，此外，復查無任何積極證據足資
    證明被告等有此部分之犯行，即屬不能證明彼等此部分之犯罪，本應為被告等均
    無罪之諭知，惟依公訴意旨，上開犯罪若成立，與被告等前揭經論科刑及已判決
    確定部分之竊盜等犯行，具有裁判上一罪之關係，爰不另為無罪之諭知，併予敘
    明。
五、原審法院以被告等前開強盜部分之犯罪事證明確，均依法予以為論罪科刑之判決
    ，固非無見，惟查被告甲○○並未參與如附表一編號二、四所示之強盜犯行，但
    原審法院誤認為被告甲○○係該部分犯行之共同正犯，尚有未合；次查被告等分
    別於如附表一編號一、二、五所犯之強盜案件，被害法益分別有多數，原判決未
    論以同種想像競合犯，依法從一重處斷，自有違誤；再查無期徒刑不得加重，此
    為刑法第六十五條第一項所明定，而被告巳○○、丑○○、甲○○所犯懲治盜匪
    條例第五條第一項第一款之強盜罪，被告卯○○所犯刑法第三十條第一項、懲治
    盜匪條例第五條第一項第一款之幫助強盜罪，其法定本刑無期徒刑部分不得加重
    ，未予敘明，於法亦有未合；復查被告丑○○於七十八年十月二十四日，因犯竊
    盜罪經台灣新竹地方法院以七十八年度少易字第一二號刑事判決判處有期徒刑二
    年，緩刑三年，於七十八年十二月八日確定，又因竊盜案件，於七十九年四月二
    十六日經台灣士林地方法院以七十九年度訴字第二一七號刑事判決判處有期徒刑
    二年六月，嗣經減刑為有期徒刑一年三月，嗣於七十九年九月二十九日經同院撤
    銷緩刑，又經減為有期徒刑一年，並接續其刑之執行，於八十一年二月二十八日
    執行完畢，有台灣高等法院被告全國前案紀錄表及台灣台北地方法院八十五年度
    訴字第二○四○號刑事判決附卷可稽，其於五年以內再犯前開有期徒刑以上之罪
    ，為累犯，但原審法院就被告丑○○所涉上開犯行，並未依累犯之規定加重其刑
    ，亦有未妥。被告巳○○、丑○○上訴意旨請求予以自新之機會，被告甲○○卯
    ○○上訴意旨則均矢口否認犯行而憑以指摘原判決關於彼等右開部分之判決不當
    ，固均無可取，檢察官上訴意旨以被告等具集團性、常習性、脅迫性及暴力性之
    組織，應構成組織犯罪防治條例第三條第一項前、後段之罪及以被告巳○○、丑
    ○○、卯○○共同參與台中縣后里鄉農會信用部強盜案而指摘原判決關於被告等
    各該部分之判決不當，雖亦無理由而不足採，惟原判決該部分既有可議，亦屬無
    可維持，應由本院將原判決關於被告巳○○、丑○○、甲○○、卯○○被訴強盜
    暨所定應執行刑部分均予以撤銷改判。查被告巳○○、丑○○、甲○○等均已有
    犯罪之前科紀錄，素行非佳，被告卯○○則素行尚稱良好，有台灣高等法院被告
    全國前案紀錄表附卷可考，被告巳○○、丑○○對於右列犯行，尚能坦然供認，
    被告甲○○、卯○○則弗承犯行，爰併審酌被告等人犯罪之動機、目的、手段、
    犯罪之次數、對被害人身體、生命、財產等所造成之損害等一切情狀，量處被告
    巳○○有期徒刑拾貳年，量處被告丑○○有期徒刑拾年，量處被告甲○○有期徒
    刑捌年陸月，量處被告卯○○有期徒刑參年捌月，以示懲儆。扣案如附表二、附
    表三所示之物，分別係被告丑○○、巳○○、綽號「師父」之人所有，且供犯罪
    所用之物，業經被告等供明在卷，爰依刑法第三十八條第一項第二款併予宣告沒
    收。至另查扣麻繩一條、橇棒四支、鋸子一支、鐵條六支、大鐵剪一支、沙輪機
    一部、車裝無線電一台等物及如附表四、五所示之物，則係非供犯罪所用之物，
    已據被告巳○○陳明在卷，依法自不得為沒收之諭知，附此敘明。至於被告等分
    別所犯之如附表一所示因犯強盜所得之財物，業據被告等人分別朋分花用費失，
    或為兌換現金朋分花用，或為丟棄而費失，自無庸為發還被害人之諭知。又所謂
    幫助犯係指就他人之犯罪加以助力，使其易於實施之積極的或消極的行為而言，
    其犯罪態樣與實施犯罪之正犯有異，其所處罰者，乃其提供助力之行為本身，而
    非正犯實施犯罪之行為，因此，幫助犯不適用責任共同之原則，對正犯所有供犯
    罪所用之物，勿庸併為沒收之宣告（最高法院八十八年度台上字第六二三四號判
    決參載：司法院公報第四十二卷第四期第九十八頁），附此敘明。
六、據上論斷，應依刑事訴訟法第三百六十九條第一項前段、第三百六十四條、第二
    百九十九條第一項前段，懲治盜匪條例第五條第一項第一款、第八條，刑法第十
    一條前段、第二十八條、第五十六條、第五十五條、第三十條第一項、第二項、
    第四十七條、第三十八條第一項第二款判決如主文。
本案經檢察官午○○到庭執行職務。
中      華      民      國     八十九     年    十一      月     二     日
                                   臺灣高等法院臺中分院刑事第二庭
                                         審判長法  官  林  照  明
                                               法  官  蕭  廣  政
                                               法  官  李  寶  堂
右正本證明與原本無異。
如不服本判決應於收受送達後十日內向本院提出上訴書狀，其未述上訴之理由者並
得於提起上訴後十日內向本院補提理由書（均須按他造當事人之人數附繕本）。
                                               書記官  蕭  玉  真
中      華      民      國     八十九     年     十一     月     六     日
附錄：
懲治盜匪條例第五條第一項：
有左列行為之一者，處無期徒刑或七年以上有期徒刑：
一、意圖為自己或第三人不法所有，以強暴、脅迫、藥劑、催眠術或他法，致使不能
    抗拒而取他人之物或使其交付者。
附表一：
┌─┬────┬─────┬───┬───────┬──────┬───┐
│編│犯    罪│犯      罪│參與犯│犯          罪│犯        罪│      │
│  │        │          │      │              │            │被害人│
│號│時    間│地      點│罪之人│手          法│所 得  財 物│      │
├─┼────┼─────┼───┼───────┼──────┼───┤
│一│八十五年│台中縣霧峰│巳○○│由巳○○與「進│現金五萬二千│台灣省│
│  │五月十日│鄉○○路一│綽號「│福」之人攜帶螺│四百元、一萬│青果運│
│  │凌晨二時│一六號（台│進福」│絲起子、鐵撬、│五千元、紀念│銷合作│
│  │三十分許│灣省青果運│之人  │破壞剪等物，共│幣七組、紀念│社台中│
│  │（夜間）│銷合作台中│      │同破壞大鎖侵入│勳章一星、二│分社  │
│  │        │分社）    │      │，並限制輪值人│星、四星各一│辰○○│
│  │        │          │      │員辰○○之行動│個、黃金製之│      │
│  │        │          │      │，以棉被矇其眼│員工紀念章一│      │
│  │        │          │      │睛而將之綑綁於│個、愛國公債│      │
│  │        │          │      │椅子上，致使不│面額一萬元三│      │
│  │        │          │      │能抗拒，再由「│張(N0.783621│      │
│  │        │          │      │進福」以上開工│000-0000000)│      │
│  │        │          │      │具破壞保險箱，│、一千元九張│      │
│  │        │          │      │而強取財物。  │(NO.00000000│      │
│  │        │          │      │              │0-000000000)│      │
│  │        │          │      │              │放影機一台、│      │
│  │        │          │      │              │洋酒六瓶、茶│      │
│  │        │          │     │              │葉十斤、宏碁│      │
│  │        │          │      │              │電腦一組（含│      │
│  │        │          │      │              │主機、螢幕、│      │
│  │        │          │      │              │列表機） 其 │      │
│  │        │          │      │              │中一萬五千元│      │
│  │        │          │      │              │屬於辰○○所│      │
│  │        │          │      │              │有，其餘為台│      │
│  │        │          │      │              │灣省青果運銷│      │
│  │        │          │      │              │合作社台中分│      │
│  │        │          │      │              │社所有。    │      │
├─┼────┼─────┼───┼───────┼──────┼───┤
│二│八十五年│屏東縣林邊│巳○○│先由「師父」到│現金二百零七│林邊農│
│  │五月十二│鄉仁和村中│孫賢德│現場堪察地形後│萬零一百元（│會    │
│  │日凌晨一│山路三○三│「師父│，提供資訊予練│林邊農會所有│壬○○│
│  │時許（夜│號（林邊農│」    │中亮、孫賢德，│）、 一千元 │癸○○│
│  │間）    │會）      │      │事後三人結夥前│許（壬○○所│      │
│  │        │          │      │往現場，由練中│有） 、八千 │      │
│  │        │          │      │亮、孫賢德二人│八百元（曾文│      │
│  │        │          │      │分持開山刀，一│政所有） 。 │      │
│  │        │          │      │起侵入林邊農會│            │      │
│  │        │          │      │內，見有人，由│            │      │
│  │        │          │      │巳○○以刀要脅│            │      │
│  │        │          │      │輪值人員壬○○│            │      │
│  │        │          │      │及曾文正，再由│            │      │
│  │        │          │      │「師父」將二人│            │      │
│  │        │          │      │以膠帶分別捆綁│            │      │
│  │        │          │      │在一起，並蒙著│            │      │
│  │        │ │      │眼睛，致使二人│            │      │
│  │        │          │      │均不能抗拒，「│            │      │
│  │        │          │      │「師父」再與孫│            │      │
│  │        │          │      │賢德至外面找乙│            │      │
│  │        │          │      │炔，約一小時後│            │      │
│  │        │          │      │載乙炔返回現場│            │      │
│  │        │          │      │，由巳○○負責│            │      │
│  │        │          │      │用乙炔破壞提款│            │      │
│  │        │          │      │機，伊則至外面│            │      │
│  │        │          │      │把風，孫賢德看│            │      │
│  │        │          │      │守守夜人員，約│            │      │
│  │        │          │      │三至四小時快天│            │      │
│  │        │          │      │亮時才得手，事│            │      │
│  │        │          │      │後共同分贓。  │   │      │
├─┼────┼─────┼───┼───────┼──────┼───┤
│三│八十五年│南投縣名間│丑○○│由丑○○、何茂│現金二十萬元│己○○│
│  │十一月八│鄉中山村頂│何茂│、綽號「大象│、金飾一批、│      │
│  │日八日上│廓巷四之二│綽號「│」之人三人攜帶│錄放影機、三│      │
│  │午四時許│十四號    │大象」│兇器二包( 內含│角鐘        │      │
│  │        │          │之人  │鐵橇、無線電等│            │      │
│  │        │          │      │物 ) ，由黃國 │            │      │
│  │        │          │      │明在外把風、再│            │      │
│  │        │          │      │由何茂及「大│            │      │
│  │        │          │      │象」入內，由二│            │      │
│  │        │          │      │人聯手以腕力捆│            │      │
│  │        │          │      │綁己○○致使不│            │      │
│  │        │          │      │能抗拒，並將之│            │      │
│  │        │     │      │打傷（傷害部份│            │      │
│  │        │          │      │未據告訴），然│            │      │
│  │        │          │      │後再破壞門鎖強│            │      │
│  │        │          │      │取財物。      │            │      │
├─┼────┼─────┼───┼───────┼──────┼───┤
│四│八十六年│台中縣東勢│巳○○│到場之人攜帶螺│現金三萬元、│乙○○│
│  │一月二十│鎮○○路一│丑○○│絲起子、鐵橇、│金戒子二只  │      │
│  │六日凌晨│九號之五號│何茂│破壞剪等工具，│            │      │
│  │一時至六│前（提款機│綽號「│由「大象」負責│            │      │
│  │時許    │）        │大象」│分配工作，練中│            │      │
│  │        │          │、「師│亮及丑○○負責│            │      │
│  │        │          │父」「│把風，「師父」│            │      │
│  │        │          │凱子」│以攜帶之工具，│            │      │
│  │        │          │之人  │再破壞門窗，然│       │      │
│  │        │          │      │後一齊進入後，│            │      │
│  │        │          │      │由何茂強行將│            │      │
│  │        │          │      │乙○○綑綁後，│            │      │
│  │        │          │      │致其不能抗拒，│            │      │
│  │        │          │      │其後又發現有其│            │      │
│  │        │          │      │他人，遂再聯絡│            │      │
│  │        │          │      │丑○○及巳○○│            │      │
│  │        │          │      │入內支援，「師│            │      │
│  │        │          │      │父」則用乙炔燒│            │      │
│  │        │          │      │割提款機，惟因│            │      │
│  │        │          │      │未及燒開提款機│            │      │
│  │        │          │      │，發現有人脫離│            │      │
│  │        │          │      │現場，有可能被│            │      │
│  │        │         │      │發覺，遂僅強取│            │      │
│  │        │          │      │現場之其他財物│            │      │
│  │        │          │      │，隨即逃逸。  │            │      │
├─┼────┼─────┼───┼───────┼──────┼───┤
│五│八十六年│屏東縣滿洲│巳○○│於八十五年二月│現金八百二十│屏東滿│
│  │二月二日│鄉○○路三│丑○○│二日凌晨二時許│四萬元（屏東│洲農會│
│  │二時三十│十四號（屏│甲○○│，巳○○、古清│滿州農會所有│戊○○│
│  │分許    │東滿洲農會│綽號「│祥、丑○○、「│）、現金七千│      │
│  │        │）        │師父」│師父」、及詹雅│元、鐵力士手│      │
│  │        │          │之人  │雲等人，共同乘│錶一只（以上│      │
│  │        │          │      │二車，至屏東縣│為戊○○所有│      │
│  │        │          │      │楓港會師，到現│）。        │      │
│  │        │          │      │場後，先由練中│            │      │
│  │        │          │      │亮與「師父」以│           │      │
│  │        │          │      │油壓剪、螺絲起│            │      │
│  │        │          │      │子、鐵橇等工具│            │      │
│  │        │          │      │，先將農會樓上│            │      │
│  │        │          │      │之鐵窗破壞，「│            │      │
│  │        │          │      │師父」即先行離│            │      │
│  │        │          │      │去，開門後，其│            │      │
│  │        │          │      │餘之人再一起入│            │      │
│  │        │          │      │內，由巳○○夥│            │      │
│  │        │          │      │同丑○○持開山│            │      │
│  │        │          │      │刀，叫醒值班人│            │      │
│  │        │          │      │員戊○○，並將│            │      │
│  │        │          │      │之以膠布綑綁之│            │      │
│  │        │          │      │，致使不能抗拒│            │      │
│  │ │          │      │，現場之人再將│            │      │
│  │        │          │      │乙炔等工具搬入│            │      │
│  │        │          │      │，由甲○○開動│            │      │
│  │        │          │      │乙炔破壞倉庫保│            │      │
│  │        │          │      │險櫃，約至天亮│            │      │
│  │        │          │      │取得財物，離去│            │      │
│  │        │          │      │時並取走戊○○│            │      │
│  │        │          │      │身上之財物。  │            │      │
└─┴────┴─────┴───┴───────┴──────┴───┘
附表二：（在丑○○處查獲，即八十六保管字第４９１５號）
┌─┬───────────┬────┬────────────────┐
│編│                      │        │                                │
│號│ 項               目  │數   量 │    備                     註   │
├─┼───────────┼────┼────────────────┤
│１│手套                  │    一副│丑○○所有，供犯罪之用          │
├─┼───────────┼────┼────────────────┤
│２│油壓剪                │    一支│綽號「師父」之所有，供犯罪之用  │
├─┼───────────┼────┼────────────────┤
│３│鐵橇                  │    三支│同右                            │
├─┼───────────┼────┼────────────────┤
│４│大型螺絲起子          │    一支│同右                            │
├─┼───────────┼────┼────────────────┤
│５│油漆                  │    一桶│丑○○所有，供犯罪之用          │
├─┼───────────┼────┼────────────────┤
│６│松香水                │    一瓶│綽號「師父」之所有，供犯罪之用  │
├─┼───────────┼────┼────────────────┤
│７│乙炔管                │    一組│同右                            │
├─┼───────────┼────┼────────────────┤
│８│頭套                  │    一個│同右                            │
├─┼───────────┼────┼────────────────┤
│９│無線電                │    一支│丑○○所有，供犯罪之用          │
└─┴───────────┴────┴────────────────┘
附表三：（為警於八十六年六月十九日下午四時許，在台中縣潭子鄉○○路○段一巷
         三十二號處，帶領巳○○、卯○○查獲，即八十六保管字第３９７３號）
┌─┬───────────┬────┬────────────────┐
│編│                      │        │                                │
│號│ 項               目  │數   量 │    備                     註   │
├─┼───────────┼────┼────────────────┤
│１│開山刀                │    二把│巳○○所有，供犯罪之用          │
├─┼───────────┼────┼────────────────┤
│２│無線電                │    一支│同右        │
├─┼───────────┼────┼────────────────┤
│３│頭套                  │    三個│同右                            │
├─┼───────────┼────┼────────────────┤
│４│膠帶                  │    二捲│同右                            │
├─┼───────────┼────┼────────────────┤
│５│手電筒                │    三支│同右                            │
├─┼───────────┼────┼────────────────┤
│６│手套                  │    五雙│同右                            │
├─┼───────────┼────┼────────────────┤
│７│鐵錘                  │    一支│同右                            │
├─┼───────────┼────┼────────────────┤
│８│鐵剪(小)              │    一支│同右                            │
├─┼───────────┼────┼────────────────┤
│９│工具袋    │    二個│同右                            │
├─┼───────────┼────┼────────────────┤
│10│螺絲起子              │    三支│同右                            │
└─┴───────────┴────┴────────────────┘
附表四：（在巳○○處查獲，即八十六保管字第４９１５號）
┌─┬───────────┬────┬────────────────┐
│編│                      │        │                                │
│號│ 項               目  │數   量 │    備                     註   │
├─┼───────────┼────┼────────────────┤
│１│柴刀                  │    一把│巳○○所有，非供犯為所用之物    │
├─┼───────────┼────┼────────────────┤
│２│無線電                │    三具│同右                            │
├─┼───────────┼────┼────────────────┤
│３│寶石鑑定器            │    二台│同右                            │
├─┼───────────┼────┼────────────────┤
│４│小螺絲起子            │    一組│同右                            │
├─┼───────────┼────┼────────────────┤
│５│扳手                  │    一支│同右                            │
├─┼───────────┼────┼────────────────┤
│６│螺絲起子              │    一組│同右                            │
├─┼───────────┼────┼────────────────┤
│７│鉅條                  │    一支│同右                            │
├─┼───────────┼────┼────────────────┤
│８│老虎鉗                │    一支│同右                            │
└─┴───────────┴────┴────────────────┘
附表五：（在丑○○處查獲，即八十六保管字第５９１２號）
┌─┬───────────┬────┬────────────────┐
│編│                      │        │            │
│號│ 項               目  │數   量 │    備                     註   │
├─┼───────────┼────┼────────────────┤
│１│照相機                │    一台│                                │
├─┼───────────┼────┼────────────────┤
│２│電子棒秤              │    一台│                                │
├─┼───────────┼────┼────────────────┤
│３│無線電對講機          │    一台│                                │
└─┴───────────┴────┴────────────────┘
                                                                        Ｄ


司法院資訊處製作；財團法人民間司法改革基金會備份。
